

CONTACT

- **9** 06 20 17 27 19
- Bègles
- poncon.robin@gmail.com
- https://github.com/robinPoncon

COMPÉTENCES

- Intégration fidèle des maquettes
- Refactorisation de code
- Responsive tablette et mobile
- Organisation et manipulation de données
- Intégration de test unitaire et fonctionnel

SOFT SKILLS

- Autonomie et apprentissage continu
- Bonne gestion du stress
- Curieux
- Communication

LANGAGES ET OUTILS

React & Typescript & NextJS (CYPRESS)
HTML5 & SCSS & Tailwind (TWIG & EJS)

JavaScript & Jquery PHP & Symfony Jira

NodeJS & Express Git, GitLab & GitHub

MongoDB & Mongoose & MySQL

CENTRES D'INTÉRÊTS

- ✓ Surf Basket Volley Roller Tai Chi
- Psychologie, développement personnel
- Compositions musicales
- Montages vidéos et mixages

ROBIN PONÇON

Développeur Web Fullstack

NEXTJS-REACT-TYPESCRIPT SYMFONY-PHP-NODE.JS

Développeur web depuis plus de 4 ans, je suis animé par l'évolution de mon métier. Mon approche repose sur l'optimisation du code, la recherche de solutions créatives et l'apprentissage continu pour maîtriser les dernières technologies. Rigoureux et curieux, j'aime relever de nouveaux défis pour améliorer la performance et l'efficacité des projets web auxquels je participe.

EXPÉRIENCES PROFESSIONNELLES

Développeur Web Fullstack - Auto-Entrepreneur

Juillet 2023 à Aujourd'hui

Montée en compétence sur Next.js, Node.js et MongoDB: développement d'un *portfolio de développeur* et d'un *site vitrine professionnel* optimisés pour les performances, le SEO et un UX fluide. Intégration avancée des API Google (Google Maps, Google Agenda) pour enrichir l'interactivité. Mise en place d'un système de gestion de thèmes clair/sombre via useContext de React, et implémentation d'un système de traduction (français/anglais) avec i18n.

Développeur Applicatif Fullstack - SOAN

Février 2022 à Juillet 2023

Refonte d'une application SaaS: migration d'un monolithe Symfony vers une architecture en microservices avec React et TypeScript, améliorant la scalabilité & la maintenabilité. Intégration d'un lecteur PDF pour automatiser la transformation des devis en factures et demandes de paiement. Développement d'un composant de formulaire dynamique en React avec gestion proactive des erreurs et validation en temps réel, optimisant l'expérience utilisateur.

+17 Features intégrées

90% des délais respectée

Développeur Fullstack Junior - SOAN

Février 2021 à Février 2022 - Alternance

Intégration de maquettes Figma dans une application SaaS avec JavaScript, SCSS et Twig. Mise en place d'un système de traduction complet sous Symfony pour une gestion multilingue optimisée et adaptable.

Développeur Web Junior - OpenClassrooms

Janvier 2019 à Juillet 2020

Formation en ligne avec création de 5 sites web

- Intégration de maquettes en HTML/CSS
- Site vitrine de tourisme développé sur WordPress
- Application de location de vélos en JS/POO
- Blog de récit de voyage en PHP
- Refonte du site d'un club de basket sous Symfony

FORMATIONS

3W Academy - 2020 à 2021 Développeur Applicatif Fullstack

Openclassrooms - 2019 à 2020 Développeur Web Junior

ARFIS - 2014 à 2017

Licence professionnelle en montage vidéo, étalonnage vidéo et post-production cinéma et audiovisuel.